【裁判字號】    90,易,515
【裁判日期】    920306
【裁判案由】    竊盜
【裁判全文】
臺灣士林地方法院刑事判決                            九十年度易字第五一五號
    公  訴  人  臺灣士林地方法院檢察署檢察官
    被      告  丙○○  男  二.
                己○○  男  二.
                丁○○  男  二.
    右  一  人
    選任辯護人  謝恩華律師
右列被告因竊盜案件，經檢察官提起公訴（八十九年度偵字第六二九九號），本院判
決如左：
    主  文
丙○○、己○○、丁○○結夥三人攜帶凶器竊盜，各處有期徒刑拾月。
扣案之大型鐵剪壹隻、鋼筋條拾柒支、掌面為橘紅色之防滑手套壹副、黑色膠帶貳卷
，均沒收。
    事  實
一、丙○○、己○○、丁○○共同意圖為自己不法所有，基於犯意之聯絡與行為分擔
    ，於民國八十九年六月二十一日凌晨二、三時許，結夥三人，攜帶彼等所有客觀
    上足以對人之身體、生命、安全構成威脅而可供為兇器使用之大型鐵剪一支、鋼
    筋條十七支，由己○○駕駛車牌號碼Ｌ四－一七一八號客貨兩用廂型車搭載丙○○、丁○○，前往台北縣石門鄉九芎林五十五號附近，趁該處深夜四下無人之際
    ，由丙○○及己○○輪流手戴防滑絕緣手套以鋼筋條插入電線桿上小孔供作腳踏
    點，攀爬上路旁台灣電力股份有限公司（以下簡稱電力公司）所有石崩山高分桿
    號第九二號至九七號、一０五號至一二三號之電線桿後，再持上開大型鐵剪盜剪
    電線桿上屬電力公司所有之電纜線與ＰＶＣ風雨線，並讓剪斷竊得之電纜線與Ｐ
    ＶＣ風雨線垂掉至地面，丁○○及另一名未攀爬電線桿者（如為丙○○攀爬電線
    桿，則為己○○與丁○○留在地面）則在地面把風及負責將垂落地面之電纜線與
    電線捲收繞成小圈後，以黑色膠帶加以綑綁後，放入上開廂型車內，共計盜剪竊
    得裸硬銅線一千二百五十公尺、ＰＶＣ風雨線一千二百五十公尺。嗣因附近山區
    住○○○路燈不亮，懷疑電線遭人盜剪，而相互通報外出查看，並報警前往追補
    ，丙○○等三人見已被住戶發現，為掩飾犯行即將上開鐵剪、鋼筋條、手套一隻
    等工具及竊得之電纜線、ＰＶＣ風雨線等物棄置車外，並駕車往山下逃逸，惟經
    村民抄錄車號告知隨後追捕之警員，旋於行竊地點一、二公里處，為警追獲，並
    在車內扣得己○○所有之防滑手套一只、黑色膠帶二捲，復於行竊地點附近沿路
    路旁，扣得己○○三人所有供行竊所用之鐵剪一支、鋼筋條十七支、防滑手套一
    只及竊得棄置之電纜線、ＰＶＣ風雨線。
二、案經電力公司訴由台北縣警察局金山分局報請臺灣士林地方法院檢察署檢察官偵
    查起訴。
    理  由
一、訊據被告丙○○、己○○、丁○○均否認有竊盜犯行，辯稱警訊中被刑求，故承
    認犯行，其實是被警察栽贓，而當天是由己○○開車，三人一起到十八王公廟玩
    、吃東西、打電動，回程時因丙○○帶有毒品，怕警察臨檢，故行駛山路，結果
    迷路，行駛到案發地點，而被警攔下，說彼等三人竊電纜，本院調查中被告丁○○、己○○二人均通過測謊，證明未說謊云云。被告丙○○辯稱：被警察攔下時
    車上並無竊得之贓物，根本未偷電纜；被告己○○則辯稱：被警察刑求後有到三
    重市○○路宏仁醫院驗傷；被告丁○○亦辯稱：被警察刑求後有到馬偕紀念醫院
    驗傷云云。
二、經查被告三人抗辯於警訊中被刑求一事，於案發當日（八十九年六月二十一日）
    被告經警移送至地檢署初訊時，均未提及，遲至八十九年七月二十四日檢察官第
    二次偵訊時始提出刑求抗辯，其抗辯之時間點已足置疑，次查經傳訊警員戊○○
    、乙○○、庚○○、辛○○、林宏安到庭，均否認曾對被告刑求，再查被告己○○稱被警察刑求後有到三重市○○路宏仁醫院驗傷；被告丁○○亦稱被警察刑求
    後有到馬偕紀念醫院驗傷，然經本院向該二家醫院函查是否屬實？據宏仁醫院函
    覆「己○○自八十六年至今並未發現有就醫紀錄。」，馬偕紀念醫院亦函稱「有
    關貴院查詢丁○○在八十九年六月二十一日起一個月內之就診紀錄，因病歷上並
    無此期間之就診紀錄是以無法提供相關病歷資料。」有宏仁醫院九十二年一月九
    日（九十二）宏仁字第零零一號函、馬偕紀念醫院九十一年十二月二十日馬院醫
    事字第九一三零七八號函各一份在卷足憑，顯見被告三人事後為圖脫免於警訊中
    自白之責任，憑空捏造刑求之事，彼等三人無法提出任何刑求之積極證據，空言
    抗辯係遭刑求而自白犯罪云云，顯不足採，核先敘明。。
三、前揭事實業經
（一）被告三人於警訊中坦承不諱，被告丁○○供稱：「他們二人於八十九年六月十
      七日凌晨即約我前往該處所，欲竊取電線，在該處逛了一會兒，他們說沒有辦
      法剪，於是我們就回家，他們將一把大鐵剪放在我家裡，今日也是他們兩人到
      我住處載我到該地點剪電線的。」。被告己○○供稱：「我們是用準備好的鐵
      條插入電桿小孔，爬上電桿後，再以鐵剪將裸硬銅線及ＰＶＣ風雨線剪斷，落
      下之電線捲成小圈，用黑色膠帶綑綁後，再放入我所駕駛之Ｌ四－一七一八號
      紅色客貨兩用車內。」、「是丁○○提議要去剪電線的，他打電話給我要我與
      丙○○開車到他家載他，我們到時，丁○○即拿鐵剪與鐵條上車，工具是他準
      備的。」。被告丙○○供稱：「警方所發現之電纜線是我與己○○、丁○○等
      三人共同所竊取的，電纜線數量約有裸硬銅線一二五０公尺及ＰＶＣ風雨線一
      二五０公尺。」、「工具是由丁○○所準備的，有利剪、手套、鐵條等，我與
      己○○在路旁幫忙收電線，丁○○在前方，因為天色很暗，我不知道他在做什
      麼。」等語。
（二）被告三人因攀爬水泥電線杆，故被查獲時，彼等三人之長褲內側均沾有水泥之
      白灰痕跡，有查獲時所拍攝之照片二張在卷可稽。
（三）被告丁○○帶警員從草叢中取出之電纜線（部分以黑色膠帶綑綁，部分尚未綑
      綁）是電力公司所失竊之電纜線與風雨線，亦據證人甲○○即台電公司老梅服
      務所線路裝修員證述屬實，並有被盜剪電纜線之電線桿圖乙紙、贓物認領保管
      單乙紙、查獲時所攝電纜線與風雨照片足憑。
（四）卷附金山分局石門分駐所警察之查獲報告，詳細說明當地村民發現突然停電後
      ，立即趕到屋外發現被告所駕之車，村民如何以手電筒照明記取車號報警，循
      被告逃逸之路線追趕、查獲被告三人、起贓之過程。
（五）被告三人於案發前之八十九年六月十七日凌晨一確曾到案發地點附近，有被告
      己○○因未帶駕照於八十九年六月十七日凌晨零時三十五分在淡金公路新十八
      王公廟附近經警舉發開立之交通違規罰單一紙附本院卷足憑，核與被告丁○○
      供稱彼等三人於八十九年六月十七日曾到案發現場附近欲偷剪電纜，因無從下
      手而作罷之情節相符。
（六）至於被告三人會在案發現場出現，偵查中初云係開車到該處小便（按時值深夜
      ，在荒郊野外，到處草叢均可為之，何須躲到案發地點之山林深處？），嗣改
      稱欲抄捷徑回家（然該處之道路並無法通往被告所居住之五股、八里），本院
      調查時又改稱因被告丙○○帶有毒品，怕警察臨檢，故行駛山路（於案發前之
      六月十七日在新十八王公廟已被警臨檢開過罰單，既明知該處深夜有警臨檢，
      而被告丙○○身上既帶有毒品，何以又故意於深夜到該處閒逛？），所辯云云
      前後不一，理由矛盾，不足採取。
（七）此外復有Ｌ四—一七一八號廂型車乙輛（代保管）、該車照片、大型鐵剪乙隻
      、鋼筋條十七支、黑色膠帶二卷（與綑綁電纜線相同之膠帶）、手掌面有橋紅
      色膠，用以防滑之手套一副（二隻）（其中有一隻手套是在路旁草堆、鐵剪附
      近起獲，另一隻是在廂型車內起獲，均為被告己○○所有，係伊在純棉有限公
      司任職，為幫忙搬布，需戴防滑手套，用以防滑）扣案可資佐證。
（八）至於法務部調查局對被告丁○○、己○○二人測謊結果認彼二人未說謊云云，
      然查測謊係以測謊紀錄器紀錄受測者在回答問題的生理狀態，諸如血壓、脈搏
      和呼吸等狀況，來判斷受測者是否說謊，但是心理學家對其正確性一直有爭議
      ，（八十四年度上訴字第五二七四號判決參照），是測謊報告與ＤＮＡ鑑定之
      正確性達百分之九十九以上，具有高度科學之依據不可同日而語，併此敘明。
  被告三人所辯無非飾卸之詞，不足採信，本案事証明確，被告犯行洵堪認定，應依
  法論科。
四、查大型鐵剪與鋼筋條客觀上足以對人之身體、生命、安全構成威脅，具有危險性
    ，為刑法第三百二十一條第一項第三款所稱之兇器。被告結夥三人，攜帶兇器，
    意圖為自己不法之所有，竊取他人之財物，核被告三人所為均係犯刑法第三百二
    十一條第一項第三款、第四款之加重竊盜罪，被告三人對前揭犯行有犯意聯絡與
    行為分擔，均為共同正犯，審酌被告三人犯罪動機、目的、所受之刺激、手段、
    品行、智識程度、所生危害及犯罪後仍飾詞狡辯，毫無悔悟等一切情狀，爰分別
    量處如主文所示之刑，以資懲儆。末查扣案之大型鐵剪乙隻、鋼筋條十七支、掌
    面為橘紅色之防滑手套一副、黑色膠帶二卷，為被告所有並供犯罪所用之物，應
    依刑法第三十八條第一項第二款之規定宣告沒收。
五、併案（九十一年度偵字第一四六四０號、九十一年度偵字第二一三三五號）意旨
    另以：被告己○○於九十一年八月四日下午八、九時許，在台北縣鶯歌鎮附近，
    以板手竊取陳志龍所有Ｑ七－０八六一號車牌二面；又於同日下午十一、十二時
    許，在台北縣三峽鎮附近以尖嘴鉗竊取高國明所有之Ｖ九－五一三五號自小客車
    一輛；復於九十一年十一月一日凌晨零時四十分許，在新莊市○○路六十九之十
    二號前，敲破Ｋ七－九六三八號自小客車之車窗，進入車內開啟汽車引擎蓋，著
    手竊取過濾網，因認與本案有連續犯之裁判上一罪關係，請求併案審理云云。然
    查本案之被告己○○犯竊盜罪係於八十九年六月二十一日，而併案之三件竊盜犯
    行係發生在九十一年八月四日及九十一年十一月一日，其間已相隔兩年多，犯案
    時間並非緊接，尚難認係基於竊盜之概括犯意，與本案非連續犯之關係，本院自
    不得併加以審理，應退回原併案機關，另行偵辦，併此敘明。
據上論斷，應依刑事訴訟法第二百九十九條第一項前段，刑法第二十八條、第三百二
十一條第一項第三款、第四款、第三十八條第一項第二款，判決如主文。
本案經檢察官林聰良到庭執行職務。
中      華      民      國      九十二      年     三     月     六     日
                                臺灣士林地方法院刑事第一庭
                                    法  官  張  國  棟
右正本證明與原本無異。
如不服本判決，應於判決送達後十日內，向本院提出上訴狀。
                                    書記官  陳  雅  加
中      華      民      國      九十二      年     三     月    十一    日
附錄本案論罪科刑法條全文：
中華民國刑法第三百二十一條
犯竊盜罪而有左列情形之一者，處六月以上、五年以下有期徒刑：
一  於夜間侵入住宅或有人居住之建築物、船艦或隱匿其內而犯之者。
二  毀越門扇、牆垣或其他安全設備而犯之者。
三  攜帶兇器而犯之者。
四  結夥三人以上而犯之者。
五  乘火災、水災或其他災害之際而犯之者。
六  在車站或埠頭而犯之者。
前項之未遂犯罰之。


司法院資訊處製作；財團法人民間司法改革基金會備份。
